臺灣高雄地方法院刑事判決　　　　　　 100年度易字第1523號
公　訴　人　臺灣高雄地方法院檢察署檢察官
被　　　告　陳宜宗
上列被告因傷害案件，經檢察官提起公訴（100年度偵字第9936
號），本院判決如下：
    主  文
陳宜宗犯傷害罪，處有期徒刑貳月，如易科罰金，以新臺幣壹仟
元折算壹日。
    事  實
一、陳宜宗因向呂佳榮催討債務未果，心生不滿，即基於傷害之
    犯意，於民國100 年2月18日上午5時許，在呂佳榮位於高雄
    市○○區○○路522號4樓之住處內，徒手毆打呂佳榮，致呂
    佳榮受有左大腿撕裂傷1.2×0.6×0.2公分、左前臂擦傷5×
    1公分等傷害。
二、案經呂佳榮訴由高雄市政府警察局鳳山分局報請臺灣高雄地
    方法院檢察署檢察官偵查起訴。
    理  由
壹、關於證據能力
一、按被告以外之人於審判中有下列情形之一，其於檢察事務官
    、司法警察官或司法警察調查中所為之陳述，經證明具有可
    信之特別情況，且為證明犯罪事實之存否所必要者，得為證
    據：一、死亡者。二、身心障礙致記憶喪失或無法陳述者。
    三、滯留國外或所在不明而無法傳喚或傳喚不到者。四、到
    庭後無正當理由拒絕陳述者。刑事訴訟法第159條之3定有明
    文。查證人即告訴人呂佳榮經本院合法對其戶籍地址送達傳
    票，未於本院100 年11月11日、同年11月29日審理期日到庭
    ，且經警拘提結果，亦未能拘獲，有送達證書、拘票暨報告
    書在卷可稽，顯見其並未按址居住，當已符合前揭所在不明
    而傳喚不到之規定。另審酌證人呂佳榮於警詢中所為陳述，
    係於案發後依法接受執行法定職務之警員所為，距離案發時
    間較近，記憶自較為清晰，且與被告於警詢中之自白相符，
    所述應係屬實，又並未提及警員對其有何不法取供之情形，
    堪認具有可信之特別情況，且為證明本案待證事實之必要，
    是本院認其警詢時所為陳述，應具證據能力。
二、再按被告以外之人於審判外之陳述，雖不符刑事訴訟法第15
    9條之1至第159條之4之規定，而經當事人於審判程序同意作
    為證據，法院審酌該言詞陳述或書面陳述作成時之情況，認
    為適當者，亦得為證據；當事人、代理人或辯護人於法院調
    查證據時，知有第159條第1項不得為證據之情形，而未於言
    詞辯論終結前聲明異議者，視為有前項之同意，刑事訴訟法
    第159條之5定有明文。除上開證據外，本判決所引用具傳聞
    性質之各項證據資料，檢察官、被告於本院準備程序中表示
    同意作為證據（本院審易卷第22頁），且經本院於審判期日
    依法踐行調查證據程序，檢察官、被告就上開證據之證據能
    力均未爭執，於言詞辯論終結前亦未聲明異議，復查無依法
    應排除證據能力之情形，依上開規定，應有證據能力。
貳、認定犯罪事實依據之證據及理由
一、上開犯罪事實，業據被告陳宜宗於警詢及本院審理中坦認在
    卷（警卷第4 頁反面、本院易字卷第40頁），核與證人即告
    訴人呂佳榮於警詢中證述遭被告毆打而受傷等情節相符，而
    證人呂佳榮因之受有如事實欄所示之傷害，亦有杏和醫院出
    具之診斷證明書1紙及該院100年10月27日杏和字第100051號
    函暨所附急診病歷、病歷紀錄單、急診處理紀錄單等附卷可
    稽（警卷第8頁、本院易字卷第10至13頁），復有現場照片8
    張在卷可資佐憑（警卷第10至13頁）。足徵被告前開自白與
    事實相符，堪予採信。至被告於本院審理中雖一度辯稱：伊
    沒有毆打呂佳榮，係呂佳榮自行跌倒，遭現場破碎物品割傷
    云云，惟被告於警詢中已自承：伊係與呂佳榮互毆等語；於
    本院審理中復陳稱：當日伊前往找呂佳榮催討債務未果，兩
    人發生口角，之後確實互有拉扯、推擠等語明確（本院易字
    卷第21頁、第38頁），核與證人呂佳榮前揭指訴相符，況被
    告嗣於本院審理中復已認罪（本院易字卷第40頁），是其上
    開所辯與事實不符，不足採信。事證明確，被告前揭犯行，
    堪予認定。
二、核被告陳宜宗所為，係犯刑法第277條第1項之傷害罪。爰審
    酌被告素行不佳（前因公共危險罪經判處有期徒刑5 月、緩
    刑3 年確定，嗣經撤銷緩刑，於94年11月18日易科罰金繳納
    完畢，有卷附之本院公務電話紀錄1 紙可憑，不構成累犯）
    ，有臺灣高等法院被告前案紀錄表在卷可稽，本次僅因細故
    ，竟不思理性溝通、和平解決，徒手毆打而傷害告訴人，所
    為固不足取，惟念其於本院審理中終知坦承犯行（本院易字
    卷第40頁），犯後態度尚佳，然因告訴人屢次均未到庭，無
    法商談和解事宜，致未能賠償告訴人之損害，復斟酌其犯罪
    動機、目的、手段、生活狀況、智識程度，及告訴人之傷勢
    程度等一切情狀，量處如主文所示之刑，並諭知易科罰金之
    折算標準，以資懲儆。
據上論斷，應依刑事訴訟法第299 條第1 項前段，刑法第277 條
第1項、第41條第1項前段，刑法施行法第1條之1，判決如主文。
本案經檢察官蕭擁溱到庭執行職務。
中    華    民    國   100    年    12    月    13    日
                  刑事第十一庭  法  官  林韋岑
以上正本證明與原本無異。
如不服本判決應於收受判決後10日內向本院提出上訴書狀，並應
敘述具體理由。其未敘述上訴理由者，應於上訴期間屆滿後20日
內向本院補提理由書(均須按他造當事人之人數附繕本)「切勿逕
送上級法院」。
中    華    民    國   100    年    12    月    13    日
                                書記官  黃旭淑
【附錄本判決論罪科刑法條】
中華民國刑法第277條：
（普通傷害罪）
傷害人之身體或健康者，處 3 年以下有期徒刑、拘役或 1 千元
以下罰金。
犯前項之罪因而致人於死者，處無期徒刑或 7 年以上有期徒刑
；致重傷者，處 3 年以上 10 年以下有期徒刑。